【裁判字號】    96,訴,883
【裁判日期】    970306
【裁判案由】    偽造文書等
【裁判全文】
臺灣臺南地方法院刑事判決               96年度訴字第883號
公  訴  人  臺灣臺南地方法院檢察署檢察官
被      告  庚○○
選任辯護人  張文嘉律師
被      告  己○○
上列被告因偽造文書等案件，經檢察官提起公訴（95年度營偵字
第1031號、96年度偵字第2207號），被告就被訴事實為有罪之陳
述，合議庭裁定進行簡式審判程序，本院判決如下：
    主  文
庚○○、己○○共同連續行使偽造私文書，足以生損害於他人，
庚○○處有期徒刑陸月，減為有期徒刑參月，如易科罰金，以銀
元參佰元折算壹日，緩刑參年。如附表三所示之偽造丙○○署押
共參枚均沒收。己○○處有期徒刑肆月，減為有期徒刑貳月，如
易科罰金，以銀元參佰元折算壹日，緩刑貳年。如附表三所示之
偽造丙○○署押共參枚均沒收。
    犯罪事實
一、庚○○與丙○○為夫妻關係，庚○○因信用不佳無法請領信
    用卡使用，而向丙○○借身分證影本辦理信用卡，經丙○○
    同意後將身分證影本交予庚○○，庚○○即於民國94年3月
    14日至設於臺南縣新營市○○路○○道附近之中國石油公司
    加油站（新交站）之中國信託信用卡中心推廣專員甲○○表
    示妻子丙○○欲申辦信用卡，取得申請書後，由庚○○填寫
    申請書相關內容，並於同年月16日將申請書及丙○○身分證
    影本等資料交予甲○○，由甲○○進行送件，經中國信託商
    業銀行股份有限公司（以下稱中國信託銀行）審核後，於同
    年月17日核發2張（卡別：VISA卡、卡號：000000000000000
    0號；卡別：MASTER信用卡、卡號：0000000000000000）信
    用卡，並於同年月21日郵寄至庚○○所指定友人己○○所經
    營位於臺南縣新營市○○路91號之「得森菸酒行」。復於不
    詳時間向聯邦商業銀行股份有限公司（下稱聯邦銀行）申辦
    JCB白金卡，經聯邦銀行審核後，核發信用卡（卡別：JCB、
    卡號：000 0000000000000號）1張。庚○○、己○○2人收
    受以丙○○名義所申辦前開信用卡後，即共同基於偽造私文
    書復持以行使，及意圖為自己不法所有詐欺取財及詐欺得利
    之概括犯意，持上開信用卡先後於下列時間、地點消費及預
    借現金行為：
（一）於附表一所示之時間，持中國信託銀行核發之卡號000000
      0000000000號信用卡至附表一所示之地點，佯以其即為丙○○本人，而向各該特約商店刷卡加油，或轉帳支付保險
      費，使各該特約商店誤以為其即為丙○○本人，而同意其
      簽帳加油或支付費用，並交付其所購之物品或免除其債務
      ，均足生損害於丙○○、中國信託銀行及財團法人聯合信
      用卡處理中心對於信用卡戶管理之正確性（其各筆刷卡偽
      造日期、特約商店名稱、盜刷金額均詳如附表一所示）。
（二）庚○○、己○○2人復基於意圖為自己不法所有之概括犯
      意，連續於附表二所示之時間，利用向中國信託銀行核發
      之卡號0000000000000000號信用卡至附表二所示之地點金
      融機構所設之自動付款設備，先後輸入預借現金密碼及附
      表二所示之金額，使自動付款設備辨識系統陷於錯誤，誤
      認其為持卡人「丙○○」本人而給付附表二所示之現金。
（三）又仍承前開偽造私文書復持以行使，及意圖為自己不法所
      有詐欺取財及詐欺得利之概括犯意，於附表三所示之時間
      、地點，持上開聯邦銀行所核發之卡號000000000000
      0000號信用卡輸入預借現金密碼後，使第一銀行商業銀行
      辨識系統陷於錯誤，以為其係有正當權源持卡人之不正方
      法，自如附表三所示各該自動付款設備詐得共計1萬5千元
      之款項，及於附表三所示之時間，至附表三所示之特約商
      店持同前開信用卡進行刷卡消費，其中並假冒丙○○之名
      義，於消費簽單上偽簽「丙○○」署名，偽造簽帳單私文
      書後，持交各商店人員而行使之，致各該特約商店誤認其
      係真正之持卡人丙○○，因而陷於錯誤同意交付商品。
（四）己○○、庚○○2人上開行為均足生損害於丙○○之個人
      信譽、中國信託商業銀行、如附表一、三所示各特約商店
      及財團法人聯合信用卡處理中心對信用卡交易管理之正確
      性及對於客戶使用消費、預借現金資料管理之正確性。
（五）嗣經丙○○陸續接獲上開銀行繳款催繳通知，經詢問後而
      查悉前情。
二、案經中國信託銀行訴請臺南縣警察局新營分局報請臺灣臺南
    地方法院檢察署檢察官偵查後提起公訴。
    理  由
壹、有罪部分：
  一、程序部分：本案被告2人所犯均為刑法第216條、第210條
      之行使偽造私文書罪、第339條第1項詐欺罪及第339條之2
      第1項以不正方法由自動付款設備取得他人財物等罪，均
      非死刑、無期徒刑或最輕本刑有期徒刑3年以上之罪，亦
      非高等法院管轄第一審案件，且被告2人於本院97年2月21
      日審判進行中，就被訴事實為有罪之陳述，經告知被告2
      人簡式審判程序之旨，並聽取檢察官、被告2人及被告庚○○選任辯護人之意見後，本院合議庭裁定進行簡式審判
      程序，是本案之證據調查，依刑事訴訟法第273條之2規定
      ，不受同法第159條第1項、第161條之2、第161條之3、第
      163條之1及第164條至第170條規定之限制，合先敘明。
  二、實體部分：
  （一）上揭犯罪事實，業據被告己○○與庚○○2人於本院審
        理時坦承不諱，核與告訴代理人郭家良指述之情節相符
        ，復有證人即被害人丙○○即中國信託信用卡推廣中心
        推廣專員甲○○、證人即被告己○○持證人丙○○申辦
        信用卡預借現金在場見聞之乙○○、證人即得森菸酒行
        送貨員戊○○、證人等人於警、偵訊及本院審理時分別
        證述甚詳，此外，並有中國信託商業銀行提出被害人丙○○之信用卡申請書影本、刷卡簽單影本、歷史帳單彙
        總查詢，及聯邦商業銀行於95年3月21日以（95）聯信
        卡字第0157號函所附消費簽帳單影本4紙，聯邦商業銀
        行於95年4月17日以（95）聯信卡字第0225 號函所附信
        用卡申請書影本，及聯邦商業銀行歷史帳單等資料在卷
        可參，足認被告2人上開自白與事證相符，堪以採信。
        綜上，本案事證明確，被告2人犯行均堪認定。
  （二）查被告2人行為後，刑法部分條文業於94年1月7日修正
        ，並於95年7月1日施行，新修正刑法第2條第1項規定：
        「行為後法律有變更者，適用行為時之法律。但行為後
        之法律有利於行為人者，適用最有利於行為人之法律。
        」本條文係規範行為後法律變更所生新舊法律比較之準
        據法，於新法施行後，即應逕用該條為「從舊從輕」之
        比較；且本次法律變更，比較時應就罪刑有關之共犯、
        未遂犯、想像競合犯、牽連犯、連續犯、結合犯，以及
        累犯加重、自首減輕暨其他法定加減原因（如身分加減
        ）與加減例等一切情形，綜其全部罪刑之結果而為比較
        （最高法院95年度第8次刑庭會議決議參照）。經查：
    １、有關刑法第339條第1項、第339條之2第1項之罰金刑部
        分，依95年7月1日修正前之刑法規定，其貨幣單位為「
        銀元」，且應依罰金罰鍰提高標準條例第1條前段規定
        ，就前揭刑法所定罰金刑數額提高10倍。而據95年7月1
        日起施行之現行刑法修正內容，上述罰金罰鍰提高標準
        條例第1條前段規定不再適用，並於刑法施行法增訂第1
        條之1規定：「中華民國94年1月7日刑法修正施行後，
        刑法分則編所定罰金之貨幣單位為新臺幣。94年1月7日
        刑法修正時，刑法分則編未修正之條文定有罰金者，自
        94 年1月7日刑法修正施行後，就其所定數額提高為30
        倍。但72年6月26日至94年1月7日新增或修正之條文，
        就其所定數額提高為3倍。又刑法第33條第5款關於罰金
        最低數額之規定，亦由95年7月1日修正公布施行前所定
        「主刑之種類如下：五、罰金：1元以上。」修正為：
        「主刑之種類如下：五、罰金：新臺幣1千元以上，以
        百元計算之」。是依被告行為時之刑罰法律，前揭各罪
        其罰金刑最高暨最低數額均應依前述罰金罰鍰提高標準
        條例第1條前段提高10倍，若換算為新臺幣，最高額固
        均與新法等值，然其最低數額，修正前規定僅為新臺幣
        30元，修正後則為新臺幣1千元。是修正後法律並無更
        有利於被告，自應適用被告行為時之罰金刑刑度相關規
        定。
    ２、又修正後刑法第28條共犯之規定為：「二人以上共同實
        行犯罪之行為者，皆為正犯」，被告行為時之前刑法第
        28條共犯之規定為：「二人以上共同實施犯罪之行為者
        ，皆為正犯」，揆諸本條之修正理由係為釐清陰謀共同
        正犯、預備共同正犯、共謀共同正犯是否合乎本條規定
        之正犯要件。經查本件被告既為實行犯罪行為之正犯，
        則適用修正施行前之刑法第28條規定論以共同正犯，自
        並無不利於被告。
    ３、修正後之刑法刪除第55條關於牽連犯之規定。本件被告
        所犯上開各罪間有方法結果之牽連犯關係，依修正前即
        行為時之規定，應從一重之行使偽造私文書罪處斷；依
        修正後之刑法既已刪除牽連犯之規定，則所犯上述各罪
        應依數罪併罰之規定分論併罰。經比較新舊法之規定，
        修正後之規定非較有利於被告，爰依修正後刑法第2條
        第1項前段之規定，應適用行為時之法律，即適用修正
        前刑法第55條牽連犯之規定，從一重之行使偽造私文書
        罪處斷。
    ４、關於刑法第56條連續犯之規定，業已刪除。此刪除雖非
        犯罪構成要件之變更，但顯已影響行為人刑罰之法律效
        果，自屬法律有變更。依修正後刑法第2條第1項規定，
        比較新、舊法結果，本件如依舊法規定論處，則被告僅
        成立一罪，得加重其刑至2分之1；如依新法被告則將成
        立數罪，併合處罰。經比較新舊法規定，修正後刑法並
        未較有利於被告，本件仍應適用修正前刑法論以連續犯
        。
    ５、又被告行為時之刑法第41條第1項前段規定：「犯最重
        本刑為5年以下有期徒刑以下之刑之罪，而受6個月以下
        有期徒刑或拘役之宣告，因身體、教育、職業、家庭之
        關係或其他正當事由，執行顯有困難者，得以1元以上3
        元以下折算1日，易科罰金。」，又受刑人行為時之易
        科罰金折算標準，依修正前罰金罰鍰提高標準條例第2
        條前段規定（現已刪除），就其原定數額提高為100倍
        折算1日，則本件受刑人行為時之易科罰金折算標準，
        應以銀元3百元折算1日，經折算為新臺幣後，應以新臺
        幣9百元折算為1日。惟94年1月7日修正、94年2月2日公
        布、95年7月1日施行之刑法第41條第1項前段則規定：
        「犯最重本刑為5年以下有期徒刑以下之刑之罪，而受6
        個月以下有期徒刑或拘役之宣告者，得以新臺幣1千元
        、2千元或3千元折算1日，易科罰金。」比較修正前後
        之易科罰金折算標準，以95年7月1日修正公布施行前之
        規定，較有利於被告，則應依刑法第2條第1項前段，適
        用修正前刑法第41條第1項前段規定，定其易科罰金之
        折算標準。
    ６、綜合上述各條文修正前、後之比較，揆諸前揭最高法院
        決議及修正後刑法第2條第1項規定之「從舊從輕」原則
        ，修正後之規定並非較有利於被告，依修正後刑法第2
        條第1項前段規定，應整體適用行為時即修正前之刑法
        相關規定。
  四、論罪科刑：
  （一）按在特約商店信用卡簽帳單上偽簽他人署押，係表示他
        人有在該特約商店消費簽帳單上所示事項及金額之事實
        ，而特約商店可據以向特約銀行請款，銀行再轉向該他
        人請款之意，是該偽造他人署押於信用卡簽帳單之行為
        ，自足以生損害於他人，亦應成立偽造私文書罪（有最
        高法院91年度臺上字第2550號判決參照）。
  （二）核被告2人雖經被害人丙○○同意申辦信用卡，但申辦
        取得前開銀行信用卡後，未經被害人丙○○同意即持以
        行使，以冒用丙○○名義連續向如附表一、三所示之特
        約商店刷卡消費，詐得財物，被告2人並持開信用卡至
        如附表二、三所示銀行設置之自動提款機，輸入密碼後
        預借現金等行為，足以生損害於被害人丙○○本人及附
        表一、三所示之特約商店及中國信託銀行、聯邦銀行對
        上開信用卡管理之正確性。核被告2人前開所為，均係
        犯刑法第216條、第210條之行使偽造私文書罪、刑法第
        339條第1項之詐欺取財罪，及刑法第339條之2第1項之
        以不正方法由自動付款設備取得他人之物罪。又被告庚○○與己○○間等就上開之犯行間，有犯意聯絡及行為
        分擔，均應論共同正犯。被告2人偽造被害人丙○○署
        押之行為係偽造私文書之階段行為，又偽造私文書之低
        度行為，應為行使之高度行為所吸收，均不另論罪。被
        告2人有如犯罪事實欄所載先後多次行使偽造私文書、
        詐欺取財及以不正方法利用自動付款設備取得他人財物
        之行為，均時間緊接，所犯罪名與構成要件相同，顯均
        係基於概括犯意反覆為之，應依修正前刑法第56條規定
        各論以連續犯，並均加重其刑。又被告2人所犯上開行
        使偽造私文書罪、詐欺取財罪及不正利用自動付款設備
        取得他人財物罪間有方法、目的之牽連關係，依修正前
        刑法第55條牽連犯之規定，應從一重之連續行使偽造私
        文書罪處斷。
  （三）爰審酌被告2人利用被害人丙○○同意申辦信用卡之機
        會，藉以申辦信用卡之方式，而犯上開各罪之動機、目
        的、手段，兼衡被告2人行使偽造私文書、詐欺取財及
        利用自動付款設備詐取財物之時間，犯罪之次數、所詐
        得之不法利益及金額，對各家銀行、財團法人聯合信用
        卡處理中心、特約商店及被害人所生之危害程度非輕，
        及被告2人於警、偵訊中均未坦承犯行，迄於本院審判
        期日始坦承犯行之態度，及被告2人素行（見卷附被告2
        人臺灣高等法院被告2人前案紀錄表）等一切情狀，分
        別量處如主文所示之刑，並諭知易科罰金之折算標準。
        並查，被告2人前開犯罪行為之時間，均在96年4月24日
        之前，經核合於中華民國96年罪犯減刑條例所規定之減
        刑條件，應依該例減其宣告刑2分之1，並諭知如易科罰
        金之折算標準。又被告2人前均未曾因故意犯罪受有期
        徒刑以上刑之宣告，此有臺灣高等法院被告2人前案紀
        錄表2份在卷可憑，被告2人犯後分別與被害人聯邦銀行
        、中國信託銀行及丙○○等人達成和解，有被告2人提
        出之分期清償協議書、切結書、本票、和解書等資料在
        卷可稽，是被告2人經此偵查、審理及刑之宣告後，當
        知所警惕，尊重他人財產權益，信無再犯之虞，本院認
        對被告2人所宣告之刑以暫不執行為適當，爰分別併予
        宣告緩刑，被告庚○○緩刑三年，被告己○○緩刑二年
        ，以啟自新。而緩刑之宣告，乃係依裁判時之情狀考量
        ，故緩刑之宣告，自應逕適用裁判時之法律，而無須比
        較新、舊法。易言之，犯罪行為雖在刑法修正前，然刑
        法修正後，緩刑之宣告，仍應逕適用修正後刑法之規定
        （最高法院95年度第8次刑事庭會議決議參照）。
  （四）末查，被告於附表三所示簽帳單簽名欄內偽造之「丙○○」之署押共3枚，不問屬於犯人與否，依刑法第219條
        規定沒收之。
貳、不另為無罪諭知部分：
  一、公訴意旨另以：被告己○○、庚○○共同基於偽造私文書
      並加以行使之概括犯意聯絡，被告庚○○未得其配偶丙○○之同意或授權，於94年3月中旬，分別向中國信託商業
      銀行股份有限公司及聯邦商業銀行申請信用卡，而在信用
      卡申請書上偽造「丙○○」之簽名，而偽造表示丙○○申
      請信用卡之申請書，並附上丙○○之身分證影本資料，一
      併交付予上開2銀行之承辦人員而行使之足生損害於丙○○、中國信託銀行、聯邦商業銀行對於信用卡申請人審核
      之正確性，因認被告己○○、庚○○2人前開所為則係犯
      刑法第216條及第210條之行使偽造私文書罪等語。
  二、按犯罪事實應依證據認定之，無證據不得認定其犯罪事實
      ，刑事訴訟法第154條第2項定有明文。次按刑事訴訟法上
      所謂認定犯罪事實之證據，係指足以認定被告確有犯罪行
      為之積極證據而言，該項證據自須適合於被告犯罪事實之
      認定，始得採為斷罪資料。如未能發現相當證據，或證據
      不足以證明，自不能以推測或擬制之方法，以為裁判之基
      礎。又刑事訴訟上證明之資料，無論其為直接或間接證據
      ，均須達於通常一般人均不致有所懷疑，而得確信其為真
      實之程度，始得據為有罪之認定，若其關於被告是否犯罪
      之證明未能達此程度，而有合理性懷疑之存在，致使無法
      形成有罪之確信，根據「罪證有疑，利於被告」之證據法
      則，即不得遽為不利被告之認定，最高法院29年上第3105
      號、40年臺上字第86號、76年臺上字第4986號分別著有判
      例意旨可資參照；並按刑法第210條之偽造私文書罪，以
      無製作權之人冒用他人名義而製作該文書為構成要件之一
      ，若行為人係基於他人之授權委託而製作，並進而持以行
      使，自無成立行使偽造私文書罪之餘地，亦有最高法院90
      年度臺上字第115號判決意旨參照。
  三、經查：本件被告庚○○經證人丙○○同意後，由證人丙○○將身分證影本交付予被告庚○○後，進行辦理上開2銀
      行信用卡等情，已為證人丙○○於警、偵訊及本院審理時
      到庭證述：因被告庚○○信用不佳無法申辦信用卡，故伊
      於94年3月間將伊身分證影本交給被告庚○○辦理信用卡
      ，是幫朋友作業績等語甚詳（見警卷第35頁、第38頁調查
      筆錄、本院96年10月30日審判筆錄），即證人丙○○既將
      其身分證影印後將影本交付予被告庚○○申請信用卡，且
      並無限制辦理何家銀行信用卡，則證人丙○○顯有於被告
      2人申辦信用卡前即事前同意被告2人以其名義申請信用卡
      事宜，是被告庚○○為證人丙○○填寫上開中國信託銀行
      信用卡申請書及聯邦商業銀行之富士影像卡申請書，雖均
      具有私文書性質，但既經證人丙○○本人事前同意且授權
      代為申請，自不能謂被告2人無製作之權，是該部分無成
      立偽造私文書並持以行使罪之餘地。此外，復查無其他積
      極事證可認被告2人確有公訴人所指此部分之偽造文書犯
      行，是此部分犯罪嫌疑尚屬未能證明，本院依法原應為無
      罪之諭知，然公訴人認此係前開經起訴論科行使偽造私文
      書犯罪之部分行為，爰不另為無罪之諭知，併此敘明。
據上論斷，應依刑事訴訟法第273條之1第1項、第299條第1項前
段，刑法第2條第1項前段、第216條、第210條、第339條第1項、
第339條之2第1項、第219條、第74條第1項第1款，修正前刑法第
28條、第55條後段、第56條、第41條第1項前段，修正前罰金罰
鍰提高標準條例第2條，中華民國96年罪犯減刑條例第2條第1項
第3款、第7條、第9條，判決如主文。
本案經檢察官丁○○到庭執行職務。
中    華    民    國    97    年    3     月    6     日
                  刑事第十二庭審判長法  官  侯明正
                                    法  官  魏玉英
                                    法  官  程克琳
以上正本證明與原本無異
如不服本判決應於收受本判決後10日內向本院提出上訴書狀，並
應敘述具體理由。如未敘述上訴理由者，應於上訴期間屆滿後20
日內向本院補提理由書狀（均須按他造當事人之人數附繕本）「
切勿逕送上級法院」。
                                    書記官  曾美滋
中    華    民    國    97    年    3    月    6    日
附錄本案論罪科刑法條
刑法第210條：
偽造、變造私文書，足以生損害於公眾或他人者，處5年以下有
期徒刑。
刑法第216條：
行使第210條至第215條之文書者，依偽造、變造文書或登載不實
事項或使登載不實事項之規定處斷。
刑法第339條：
意圖為自己或第三人不法之所有，以詐術使人將本人或第三人之
物交付者，處5年以下有期徒刑、拘役或科或併科1千元以下罰金
。
以前項方法得財產上不法之利益或使第三人得之者，亦同。
前二項之未遂犯罰之。
刑法第339條之2：
意圖為自己或第三人不法之所有，以不正方法由自動付款設備取
得他人之物者，處3年以下有期徒刑、拘役或1萬元以下罰金。
以前項方法得財產上不法之利益或使第三人得之者，亦同。
附表一：中國信託商業銀行核發卡號：0000000000000000號信用
        卡
┌──┬─────┬──────┬───────┬──────┐
│編號│交易時間  │地點（商店）│金額（新臺幣）│備       註 │
├──┼─────┼──────┼───────┼──────┤
│一  │94年3月22 │臺南縣六甲鄉│500元         │簽帳單未簽名│
│    │日17時26分│龜港村龜子港│              │            │
│    │          │21號中國石油│              │            │
│    │          │山隆通運六甲│              │            │
│    │          │站          │              │            │
├──┼─────┼──────┼───────┼──────┤
│二  │94年3月24 │嘉義市○○路│760元         │無簽帳單    │
│    │日15時18分│2段519號中國│              │            │
│    │          │石油信義路站│              │            │
├──┼─────┼──────┼───────┼──────┤
│三  │94年5月30 │中國人壽保費│11822元       │無簽帳單    │
│    │日        │            │              │            │
├──┼─────┼──────┼───────┼──────┤
│四  │94年7月30 │中國人壽保費│5911元        │無簽帳單    │
│    │日        │            │              │            │
├──┼─────┼──────┼───────┼──────┤
│五  │94年8月30 │中國人壽保費│5911元        │無簽帳單    │
│    │日        │            │              │            │
├──┼─────┼──────┼───────┼──────┤
│六  │94年9月30 │中國人壽保費│5911元        │無簽帳單    │
│    │日        │            │              │            │
└──┴─────┴──────┴───────┴──────┘
附表二：中國信託商業銀行核發卡號：0000000000000000號信用
        卡
┌──┬─────┬──────┬───────┬──────┐
│編號│交易時間  │地       點 │金額（新臺幣）│備       註 │
├──┼─────┼──────┼───────┼──────┤
│一  │94年3月22 │臺南縣新營市│2萬元         │預借現金    │
│    │日12時50分│民治路202號 │              │            │
│    │          │統一新北超商│              │            │
│    │          │內之提款機  │              │            │
├──┼─────┼──────┼───────┼──────┤
│二  │94年3月22 │同上        │同上          │同上        │
│    │日12時51分│            │              │            │
├──┼─────┼──────┼───────┼──────┤
│三  │94年3月22 │同上        │1萬8千元      │同上        │
│    │日15時25分│            │              │            │
├──┼─────┼──────┼───────┼──────┤
│四  │94年5月17 │同上        │1000元        │同上        │
│    │日上午11時│            │              │            │
│    │32分      │            │              │            │
└──┴─────┴──────┴───────┴──────┘
附表三：聯邦商業銀行核發卡號：0000000000000000號信用卡
┌──┬─────┬──────┬───────┬──────┐
│編號│交易時間  │地點（商店）│金額（新臺幣）│備       註 │
├──┼─────┼──────┼───────┼──────┤
│一  │94年5月19 │第一銀行新營│1萬5千元      │預借現金    │
│    │日        │分行        │              │            │
├──┼─────┼──────┼───────┼──────┤
│二  │94年5月19 │中國石油吉克│870元         │簽帳單偽簽李│
│    │日        │站          │              │金霞署名    │
├──┼─────┼──────┼───────┼──────┤
│三  │94年5月21 │三曲線精品店│3千6百元      │無簽帳單    │
│    │日        │            │              │            │
├──┼─────┼──────┼───────┼──────┤
│四  │94年5月22 │KISS男人館  │8千元         │簽帳單偽簽李│
│    │日        │            │              │金霞署名    │
├──┼─────┼──────┼───────┼──────┤
│五  │94年5月24 │中國石油蓮因│5百元         │簽帳單偽簽李│
│    │日        │站          │              │金霞署名    │
├──┼─────┼──────┼───────┼──────┤
│六  │94年6月15 │福懋公司新營│8百元         │簽帳單簽陳致│
│    │日        │加油站      │              │昌署名      │
└──┴─────┴──────┴───────┴──────┘


司法院資訊處製作；財團法人民間司法改革基金會備份。
